臺灣基隆地方法院刑事判決　　　　　　　　　　　　　　九十年度訴字第四四五號
　　公　訴　人　臺灣基隆地方法院檢察署檢察官
　　被　　　告　己○○
　　選任辯護人　詹振寧
　　被　　　告　庚○○
　　　　　　　　丑○○
　　　　　　　　丙○○
右列被告等因常業重利等案件，經檢察官提起公訴（九十年度偵字第九九六號），本
院判決如左︰
    主  文
己○○以犯乘他人急迫貸以金錢，而取得與原本顯不相當之重利之罪為常業，處有期
徒刑拾月。又共同以非法方法剝奪人之行動自由，處有期徒刑捌月。應執行有期徒刑
壹年肆月。
庚○○、丙○○共同以非法方法剝奪人之行動自由，各處有期徒刑柒月。
丑○○共同以非法方法剝奪人之行動自由，累犯，處有期徒刑捌月。
扣案之電擊棒壹支沒收。
    事  實
一、己○○自民國八十六年間起至八十九年十月、十一月間止，在基隆市經營貸放款
    業務，如有人欲借貸款項，則撥打0000000000號行動電話門號與己○○聯繫，約定時間、地點碰面後，再當場交付所借貸之金額，前後多次乘他人經
    濟困窘急需用錢之際，於如附表所示之時間，在基隆市○○區○○街二號二樓、
    光一路、成功一路口等地，借貸款項予戊○○、乙○○、未○○、甲○、壬○○
    、寅○○、癸○○、辛○○、午○○、卯○○等不特定之人（貸放金額、收息方
    式及抵押物品如附表所示），收取月息約八分至三十三分不等之利息，而取得與
    原本顯不相當之重利，並以此為常業。
二、緣己○○於八十七年四月間借款新臺幣（下同）二十萬元予胡江明，因胡江明未
    能依約清償，便簽立面額三十萬元之本票一紙，並由癸○○在該本票上背書保證
    ，嗣因胡江明逃匿無蹤，己○○乃要求癸○○代為清償，癸○○因無力負擔，遂
    避不見面，嗣己○○得知癸○○住處，遂與庚○○、丙○○及丑○○（於八十六
    年間因違反麻醉藥品管理條例案件，經本院判處有期徒刑五月確定，於八十六年
    七月一日易科罰金執行完畢）共同基於妨害自由之犯意聯絡及行為分擔，於九十
    年二月二十二日上午八時許，己○○囑由庚○○、丙○○及丑○○等人，攜帶丑
    ○○所有之電擊棒一支，前往基隆市信義區○○○路二號之十八處強押癸○○外
    出解決債務。同日上午九時許，庚○○、丑○○及丙○○等人在上址屋外見癸○○及其友人巳○○出現，彼等即趨前架住癸○○，要求癸○○坐上不詳車牌號碼
    之計程車與彼等一同離開，癸○○不從，庚○○即持電擊棒發出電擊聲響，使癸○○心生畏懼，遂應彼等要求坐上計程車後，前往基隆市中正公園停車場與己○○會合（途中庚○○先行下車），俟己○○駕車到達後，丑○○及丙○○即強押
    癸○○共同乘坐後座，由己○○駕車前往四腳亭山區，途中己○○要求癸○○如
    無法償債，即應找人出來擔保，丑○○並多次以手肘故意撞擊癸○○腹部示威（
    未成傷）。嗣經巳○○撥打癸○○之電話與己○○協調後，雙方約定在基隆市信
    義區○○○路二號之十八處前碰面，己○○旋駕車搭載丑○○、丙○○及癸○○
    到達上開地點，庚○○撥打電話向丙○○詢問後得知上情，亦前往上揭地點與己○○等人會合。同日上午十一時許，巳○○抵達上址與己○○等人碰面後，巳○○提議另覓處所商談償債事宜，彼等走到基隆市信義區○○○路一七二巷十之四
    號前時，為警當場查獲，並扣得電擊棒一支。
三、案經基隆市警察局第四分局報告臺灣基隆地方法院檢察署檢察官偵查起訴。
    理  由
一、訊據被告己○○固於本院調查中坦承於附表所示時間借貸款項予附表所示被害人
    ，然矢口否認有何乘人急迫、輕率或無經驗而貸借金錢之情事，辯稱附表所示被
    害人均係出於自願向伊告貸，且伊有正當職業，並非以貸放金錢收取重利為常業
    ；另被告己○○、庚○○、丑○○及丙○○均否認以非法方法剝奪被害人癸○○
    之行動自由，辯稱係被害人癸○○自願隨彼等外出商談如何解決債務，前往中正
    公園及四腳亭山上均係出自被害人癸○○之提議；被告庚○○另辯稱彼係不小心
    按到電擊棒，並非故意要發出電擊聲；被告丑○○則辯稱彼並未毆打被害人癸○○之腹部，係因車輛行駛山區彎路，汽車後座乘客相互推擠所致；另被告庚○○
    、丑○○、丙○○均供稱彼等曾於警訊中遭警毆打，警訊中之自白與事實有所出
    入云云。經查：
  (一)刑法第三百四十四條重利罪成立之要件為(一)乘人急迫，輕率或無經驗，貸以金錢
    或其他物品，(二)取得與原本顯不相當之重利。在第一要件，係指明知他人出於急
    迫、輕率或無經驗，而利用機會故為貸與，在第二要件，係指就原本利率、時期
    核算及參酌當地之經濟狀況，較之一般債務之利息，顯有特殊之超額者而言。此
    項犯罪，固須對於特定人為之，始能成立。至若明知社會上有因急迫而舉債濟急
    ，及因輕率或無經驗而從事舉債之情形，預定苛刻條件，一俟他人告貸，藉以博
    取重利為常業者，雖非對於特定人乘機利用，不能謂非對於一般人具有犯罪之概
    括故意，則其犯有前項法條所載情事，即應論以同法第三百四十五條之罪（最高
    法院二十七年上字第五二○號判例意旨參照）。又刑法上所謂常業犯，指反覆以
    同種類行為為目的之社會活動之職業性犯罪而言，至於犯罪所得之多寡，是否恃
    此犯罪為唯一之謀生職業，則非所問，縱令兼有其他職業，仍無礙於該常業犯罪
    之成立（最高法院八十五年臺上字第五一○號判例意旨參照）。且依最高法院八
    十四年度臺上字第五○六一號刑事判決所揭示之旨「公眾週知之事實，毋庸舉證
    ，刑事訴訟法第一百五十七條定有明文。查民間利息通常為月息二、三分（即百
    分之二、三），為一般有民間資金往來經驗者所熟知」，被告己○○向附表所示
    被害人等收取之借款利息，輕者月息八分、十三分，重者高達二十三分、三十三
    分，顯屬與其借款原本顯不相當之重利甚明。又附表所示被害人明知被告己○○
    係以高額利息放貸為常業之人，係因自己或友人經濟狀況不佳或有金錢急用，始
    捨正常管道而向之借貸或擔保，業據被害人癸○○、未○○、午○○、乙○○、
    卯○○、戊○○、壬○○等人於警訊及本院調查中證述明確（本院九十年九月六
    日、九月二十四日、十月十二日、十一月二日訊問筆錄參照），另經被害人辛○○、謝清祥（為辛○○保證）、寅○○、甲○等人於警訊中指陳無訛。衡諸被告
    己○○借貸之條件利息動輒高達月息百分之十三（年息百分之一百五十六）以上
    ，倘未在甚為急迫之下，何人願意無故背負上開條件之高利？被告己○○係利用
    被害人急迫情形而謀取與原本顯不相當之高利，已甚明確。又被告己○○於本院
    調查時雖辯稱伊貸放金錢當時另有其他正當工作，然自伊自承知道自己的放款利
    息相較銀行及民間利息高出甚多，且供承「（當時如何與要借錢的人聯絡？）都
    是朋友介紹，這些要借錢的人就打我的電話聯絡」、「（如何放款及收款？）我
    都是親自交現金給他們，收款也是我親自去收」、「（借款人每日還款都是你親
    自去收？）是」（本院九十年九月六日訊問筆錄參照）等情，足認被告己○○平
    日係以反覆從事貸放收取重利之業務為生活重心，且有向不特定人收取利息而將
    其行為表見於外，其行為自已該當於常業犯之要件甚明。此外，復有扣案之本票
    、支票及戶籍資料等可資為憑，被告己○○此部分之犯行堪可認定。至被告己○○雖辯稱部分被害人（包括癸○○、壬○○、未○○、辛○○、午○○、卯○○
    、甲○）所陳稱之貸借金額及利率有所誤差，伊並未收取如此高之利息，平均是
    借三萬元扣三千元利息，一個月內攤還（本院九十一年一月七日審判筆錄參照）
    ，然相關借貸金額、利息均據被害人指訴明確，且證諸被告己○○前揭坦承部分
    （包括寅○○、乙○○、戊○○），月息並非有一固定計算標準，足認其所稱月
    息固定之說詞並無可採，應以被害人之指訴始與事實相符，附此敘明。
  (二)被告庚○○、丑○○、丙○○雖於本院審理中供稱彼等均於警訊中遭警刑求，故
    警訊中之供述並不實在云云。然查，姑不論被告丑○○、丙○○自警訊、偵查、
    乃至本院多次調查程序中，從未曾提及曾遭警刑求逼供乙事，彼等驟於審理時始
    為刑求抗辯，已非無疑；且被告庚○○、丑○○、丙○○等人均自承事後並未前
    往醫院驗傷，衡諸彼等並未因本案而遭羈押，若真有遭警刑求之情，理應於檢察
    官訊問後前往驗傷存證；且若彼等確於警訊中遭刑求逼供，何以於檢察官偵查中
    仍坦承共同持電擊棒強押被害人癸○○上車之情（臺灣基隆地方法院檢察署九十
    年度偵字第九六九號偵查卷第五頁以下參照），輔以彼等均未能提出任何證據或
    證據方法以供查證刑求逼供是否屬實，本院認彼等所為之刑求抗辯，不足採信，
    應先敘明。
  (三)訊據被告四人雖於本院審理時均矢口否認強押被害人癸○○外出解決債務，均供
    稱係被害人癸○○自願上車，前往中正公園及四腳亭等處均係被害人癸○○自行
    提議云云。惟查，有關被告等人係以強押上車方式帶走被害人癸○○乙節，除據
    被告庚○○、丑○○、丙○○迭於警訊及偵查中坦承不諱外，證人即被害人癸○○結證稱：「當天我是早上八點多去到基隆市○○○路找巳○○，在路旁被告被
    告庚○○、丑○○、丙○○三個人走過來就圍住我與巳○○，要我上計程車，但
    我不肯，他們其中一人就拿出電擊棒要電我，被我閃開……後來我上車被他們二
    邊圍住坐在後座中間，計程車開到途中，庚○○先下車，到了基隆中正公園內，
    下車後，他們又圍住我不讓我走……後來己○○開車到公園來，又把我押到是四
    腳亭附近的山上繞圈子，後來己○○恐嚇我說要我在找一個人出來擔保，否則要
    將我活埋，我告訴他說我無法找到人擔保，這時坐我在二側的被告丑○○、丙○○其中一人有出手打我，我記得是坐在我右手邊的人，只要己○○問我話我沒有
    回應，就用手肘撞擊我的腹部好幾次」；證人巳○○亦結證稱：「當天我們是相
    約要去拜拜，我看到被告庚○○、丑○○、丙○○上前用手押住癸○○，要將他
    押上車，我見狀要跟去，就被其中的被告庚○○用電擊棒電擊我的左手肘關節，
    後來我們有開車在後面跟，但是跟丟了」（本院九十年九月二十四日訊問筆錄參
    照）等語，足認被害人癸○○之指訴應屬事實。
  (四)被告己○○雖一再辯稱伊僅有委請被告庚○○代為尋覓被害人癸○○，不知被告
    庚○○為何要找被告丑○○、丙○○等人一起前往，亦未要求被告許凱維等人強
    押被害人癸○○外出云云，然被告己○○於本院調查中自承伊前後共四、五次找
    被告庚○○幫忙找人要債，每次都會給予被告庚○○一、二千元等情，被告庚○○對此亦坦承不諱（本院九十年八月二十日訊問筆錄參照），且被告庚○○於警
    訊中亦供承係被告己○○要彼夥同丑○○、丙○○一起開車並攜帶電擊棒前去找
    被害人癸○○要債；被告丙○○供承早在八十九年夏天即已認識被告己○○，並
    於警訊中供稱平日稱被告己○○為「大哥」，案發前一天晚上還與被告庚○○、
    丑○○一起到己○○住處打電動玩具；被告丑○○於警訊中供稱經由被告庚○○
    介紹認識被告己○○，當天是被告庚○○、丙○○表示要找人要債才一起跟去等
    語；參諸被告庚○○、丙○○及丑○○對於被害人癸○○與被告己○○間之債務
    糾紛情形並不明瞭，僅知悉被害人癸○○積欠被告己○○債務，被告庚○○、丑
    ○○及丙○○自無法在找到被害人癸○○後，即當場與之商談清償之細節，且被
    害人癸○○亦陳稱：當時他們三人靠過來時，就叫彼跟他們上車，並說彼怎麼跑
    也是會被他們找到等語，顯見被告庚○○、丑○○及丙○○一開始強押被害人癸○○上車應即係出於被告己○○之授意，被告己○○就此部分犯行與被告庚○○
    、丑○○及丙○○間顯有犯意聯絡與行為分擔，本案應係被告己○○囑由其餘被
    告攜帶電擊棒前去強押被害人癸○○外出解決債務，被告己○○諉稱不知之辯解
    ，無足採信。
  (五)被告庚○○雖於本院調查中辯稱被告己○○只是要其代為尋覓被害人癸○○下落
    ，並未要求強押癸○○外出，然若僅係單純尋人，被告庚○○隻身前往即可，何
    須夥同被告丑○○、丙○○前去？被告等人意欲仗恃人多，強押被害人癸○○外
    出解決債務之心昭然若揭，此斷非被告庚○○一句「因為我無聊」（本院九十年
    八月二十日訊問筆錄參照）得以搪塞；且若被告庚○○等人無意強押被害人癸○○外出，當覓得被害人癸○○行蹤時，僅需告知被告己○○，由其自行處理即可
    ，何須彼等全程陪同？且若無意強押被害人癸○○外出，被告等人何須刻意攜帶
    電擊棒前去？又被告庚○○係一具備基本常識之成年人，豈有不知電擊棒為何物
    ，且又適巧誤觸電源開關之理？而被害人癸○○若係自行提議與被告己○○在基
    隆市中正公園碰面商討如何解決債務，彼大可自行搭車前往，被告丑○○、丙○○又何須偕同前去？諸此足認被告等人之辯解，均係事後諉卸之詞，難以採信。
  (六)被告己○○雖以證人即警員丁○○證稱被害人癸○○當場並未表示遭被告等人強
    押外出（本院九十年九月二十四日訊問筆錄參照）等語，辯稱彼等僅係商討如何
    解決債務，並無妨害自由之犯行，然被告己○○若非以利用非法手段要債，何須
    糾集其餘被告前往？又何須隨身攜帶電擊棒？且當場對警員佯稱只是來找朋友，
    並非要債？堪認被告己○○此部分之辯解，亦無可採。
  (七)又告訴人、證人之陳述有部分前後不符，或相互間有所歧異時，究竟何者為可採
    ，法院仍得本其自由心證予以斟酌，非謂一有不符或矛盾，即應認其全部均為不
    可採信；尤其關於行為動機、手段及結果等之細節方面，告訴人之指陳，難免故
    予誇大，證人之證言，有時亦有予渲染之可能；然其基本事實之陳述，若果與真
    實性無礙時，則仍非不得予以採信（最高法院七十四年臺上字第一五九九號判例
    意旨參照）。查被害人癸○○雖於本院九十年十二月十八日調查中，一反先前指
    證歷歷，改稱係彼係自願偕同被告丑○○、丙○○上車前往中正公園及搭乘被告
    己○○駕駛車輛前往四腳亭等地，然此與其先前警訊、偵查、乃至本院調查中之
    多次指訴顯不一致，且自其前於本院九十年九月二十四調查中，猶以證人身分具
    結證述遭強押之過程細節至為清楚，核與證人巳○○之前揭結證情節相符，竟於
    相隔不到三月之調查庭訊，針對本院訊問提出之多項疑點，均以「我現在記不清
    楚」等語應答，其欲求應付了事、乃至有難言之隱之心態，至為明顯，是本院認
    應以被害人癸○○前於本院九十年九月二十四日調查中之證述始與事實相符。
  (八)綜上所陳，被告等人之辯解均無可採。本案事證明確，被告等人之犯行均堪認定
    ，應依法論科。
二、按刑法第三百零二條第一項之罪，與同法第三百零四條第一項及同法第三百零五
    條之罪，所保護之法益均為被害人之自由。剝奪人之行動自由罪，不外以強暴、
    脅迫、乃至恐嚇為手段，且較他罪為重，縱其目的在行無義務之事或妨害他人行
    使權利或恐嚇他人，仍應逕依刑法第三百零二條第一項論處，無適用同法第三百
    零四條、第三百零五條之餘地（最高法院七十六年度臺上字第三五一一號、八十
    年度臺上字第四二三二號刑事判決意旨參照）。查被告被告己○○、庚○○、丑
    ○○及丙○○係以持電擊棒、毆打腹部等方式持續剝奪被害人癸○○之自由，自
    係包含於妨害被害人癸○○行動自由之同一犯意中接續實施，雖合於刑法第三百
    零四條第一項以脅迫使人行無義務之事、第三百零五條以加害身體之事恐嚇他人
    致生危害於安全之犯罪構成要件，但此兩個動作應視為以非法方法剝奪行動自由
    之部分行為，合併成為一個以非法方法剝奪人之行動自由罪，即祇成立實質上之
    一罪，應依刑法第三百零二條第一項論處，不另論其他二罪。是核彼等所為，均
    係犯刑法第三百零二條第一項以非法方法剝奪人之行動自由罪，彼等間有犯意聯
    絡與行為分擔，應論以共同正犯。被告己○○另犯刑法第三百四十五條以犯同法
    第三百四十四條為常業之常業重利罪，其所犯上開二罪間，方法各異，行為互殊
    ，應予分論併罰。又被告丑○○前曾受如事實欄所載有期徒刑之執行，此有臺灣
    高等法院被告全國前案紀錄表附卷可考，其於有期徒刑執行完畢後五年以內，再
    犯本件最重本刑為有期徒刑以上之刑之罪，為累犯，應加重其刑。爰審酌被告己○○經營地下錢莊，利用常人急須用錢思慮未周之人性弱點，以高利放貸，嚴重
    危害經濟秩序，進而夥同被告庚○○、丑○○、丙○○等年輕人，以暴力脅迫妨
    害自由之方式討債，惡性非輕，併被告己○○高利放貸之金額、次數，及彼等犯
    後均無悔悟之心等一切情狀，分別量處如主文所示之刑示懲，並就被告己○○部
    分，定其應執行刑。
三、扣案之電擊棒係被告丑○○所有，且供本件共同犯罪所用之物，依法自應宣告沒
    收。至被告己○○所有之球棒、甩棍、電纜線，非屬違禁物，且查無證據與本案
    有所關連；另扣案之本票、支票、戶籍資料等物，均係告貸之人所有之物，提供
    質押予被告己○○，非屬被告己○○所有，均無宣告沒收之問題，附此敘明。
四、不另為無罪諭知部分：
  (一)按犯罪事實應依證據認定之，無證據不得推定其犯罪事實；又不能證明被告犯罪
    者，應諭知無罪之判決；刑事訴訟法第一百五十四條、第三百零一條第一項分別
    定有明文。又犯罪事實之認定，應憑真實之證據，倘證據是否真實尚欠明確，自
    難以擬制推測之方法，為其判斷之基礎；而認定犯罪事實之證據係指足以認定被
    告確有犯罪行為之積極證據而言，該項證據自須適合於被告犯罪事實之認定，始
    得採為斷罪資料，最高法院著有五十三年臺上字第六五六號、二十九年上字第三
    一○五號判例可參。
  (二)公訴意旨另以被告己○○於八十九年間利用被害人辰○○、子○○急須用錢，分
    別貸予十八萬元（先後各十二萬元、六萬元）、六萬元，取得顯不相當之重利，
    有關貸借款項予辰○○、子○○等人雖不為被告己○○所否認，然辰○○前未經
    通知傳喚到案說明，經本院多次傳喚亦未到庭，子○○到庭則結證否認自己曾向
    被告柯宗榮借貸，證稱可能係身分證遭人冒用（本院九十年十一月二十日訊問筆
    錄參照），則此部分雖有放款借貸收取高額利息之事實，然無法證明被告己○○
    係乘人急迫、輕率或無經驗而貸放款項，尚與刑法第三百四十五條、第三百四十
    四條之構成要件不合，本應諭知無罪，惟因公訴意旨認此部分與前揭認定常業重
    利部分係實質上包括一罪，爰不另為無罪之諭知。
  (三)又公訴意旨以被告己○○為達討債目的，乃基於恐嚇之概括犯意，恫嚇被害人癸○○稱：如果沒錢還的話，就找人出來擔保，否則就把你帶到山上修理等語，以
    此加害生命、身體之事恐嚇癸○○，致生危害於其安全，嗣巳○○撥打癸○○之
    行動電話，己○○接聽後即基於前述恐嚇之概括犯意，對巳○○揚言稱：人在我
    這裡，如不還錢的話我就給他死等語，致巳○○、癸○○心生畏懼，足生危害於
    其安全，因認被告己○○另涉犯刑法第三百零五條之連續恐嚇危害安全罪嫌。惟
    查，被告己○○堅決否認有何右揭出言恐嚇被害人癸○○、巳○○之犯行，且被
    害人巳○○於本院調查中結證否認被告己○○曾在電話中表示要讓被害人癸○○
    死這些話（本院九十年九月二十四日訊問筆錄參照），至被害人癸○○雖先指稱
    被告己○○表示不還錢要將彼活埋，嗣又陳稱忘記事情經過，在查無其他積極證
    據下，自不能僅以被害人前後不一、且無其他證據相佐之指訴，即認被告己○○
    涉犯恐嚇罪行，此部分不能證明被告己○○犯罪，原應為無罪之諭知，惟公訴意
    旨既認此部分與前揭妨害自由部分有牽連犯之裁判上一罪關係，亦不另為無罪之
    諭知。
五、據上論斷，應依刑事訴訟法第二百九十九條第一項前段，刑法第二十八條、第三
    百四十五條、第三百零二條第一項、第四十七條、第五十一條第五款、第三十八
    條第一項第二款，罰金罰鍰提高標準條例第一條前段，判決如主文。
本案經檢察官林明志到庭執行職務。
中      華      民      國  九十一    年      一      月    二十三    日
                                  臺灣基隆地方法院刑事第二庭
                                      審判長法  官  邱 志 平
                                            法  官  蔡 岱 霖
                                            法  官  楊 皓 清
右正本證明與原本無異。
對於本件判決如有不服，應於收受送達後十日內，向本院提出上訴書狀，上訴於臺灣
高等法院，並按他造當事人之人數附具繕本。
                                            書記官  邱 李 和
中      華      民      國    九十一    年      一      月    二十四    日
附錄論罪法條
刑法第三百零二條第一項：
私行拘禁或以其他非法方法，剝奪人之行動自由者，處五年以下有期徒刑、拘役或三
百元以下罰金。
刑法第三百四十四條：
乘他人急迫、輕率或無經驗，貸以金錢或其他物品，而取得與原本顯不相當之重利者
，處一年以下有期徒刑、拘役或科或併科一千元以下罰金。
刑法第三百四十五條：
以犯前條之罪為常業者，處五年以下有期徒刑，得併科三千元以下罰金。
附表：
┌───┬────────┬─────┬────────┬──────┐
│借款人│ 借  款  日  期 │ 借款金額 │ 計  息  方  式 │質 押 物 品 │
│      │                │（新臺幣）│                │            │
├───┼────────┼─────┼────────┼──────┤
│      │  八十八年底    │三萬元（前│借貸三萬元，預扣│由余戊○○開│
│      │                │後借二次）│利息四千元，每日│立三萬元本票│
│戊○○│                │          │償還一千元，三十│一紙並提供身│
│      │                │          │日還清。月息約十│分證影本供擔│
│      │                │          │三分。          │保之用      │
├───┼────────┼─────┼────────┼──────┤
│      │  八十九年八月  │十二萬元  │每月利息一萬元，│由乙○○開立│
│      │                │          │三個月還清。月息│十二萬元本票│
│乙○○│                │          │約八分。        │一紙並提供身│
│      │                │          │                │分證影本一紙│
│      │                │          │            │供擔保之用  │
└───┴────────┴─────┴────────┴──────┘
續上頁：
┌───┬────────┬─────┬────────┬──────┐
│      │  八十六年間    │四萬五千元│預扣利息八千元，│由未○○開立│
│      │                │          │每日償還一千五百│九萬元本票一│
│未○○│                │          │元，三十日還清。│紙供擔保之用│
│      │                │          │月息約十七分    │            │
├───┼────────┼─────┼────────┼──────┤
│      │八十七年或八十八│六萬元    │預扣利息二萬元，│由壬○○開立│
│壬○○│年七、八月間    │          │每日償還一千元，│六萬元本票一│
│      │                │          │六十日還清。月息│紙並提供身分│
│      │                │          │約三十三分      │證影本供擔保│
├───┼────────┼─────┼────────┼──────┤
│      │八十六年底      │六萬元    │預扣利息八千元，│由寅○○開立│
│寅○○│      │          │月息約十三分。  │六萬元本票一│
│      │                │          │                │紙並提供身分│
│      │                │          │                │證影本供擔保│
└───┴────────┴─────┴────────┴──────┘
續上頁：
┌───┬────────┬─────┬────────┬──────┐
│      │八十六年間      │十二萬元（│預扣利息二萬八千│由辛○○開立│
│      │                │前後借二次│元，每日償還二千│十二萬元本票│
│辛○○│                │）        │元，六十日還清。│一紙供擔保，│
│      │                │          │月息約二十三分。│其夫謝清祥並│
│      │                │          │                │在本票上背書│
├───┼────────┼─────┼────────┼──────┤
│      │八十九年四、五月│三萬元    │預扣利息一萬元，│由午○○開立│
│午○○│                │          │每日償還一千元，│三萬元本票一│
│      │                │          │三十日還清，月息│紙並提供身分│
│      │                │          │約三十三分。    │證影本供擔保│
├───┼────────┼─────┼────────┼──────┤
│      │八十七、八十八年│六萬元（前│預扣利息一萬元，│由癸○○開立│
│癸○○│左右            │後借二、三│每日償還二千元，│六萬元本票一│
│      │                │次）      │三十日還清，月息│紙並提供身分│
│      │                │          │約十六分。      │證影本供擔保│
└───┴────────┴─────┴────────┴──────┘
續上頁：
┌───┬────────┬─────┬────────┬──────┐
│      │八十七年六、七月│六萬元    │預扣利息一萬元，│由甲○開立六│
│      │間              │          │每日償還一千元，│萬元本票一紙│
│甲  ○│                │          │六十日還清，月息│並提供身分證│
│      │                │          │約十六分。      │影本供擔保  │
├───┼────────┼─────┼────────┼──────┤
│      │八十九年十月、十│六萬元    │預扣利息一萬元，│由卯○○開立│
│卯○○│一月間          │          │每日償還二千元，│六萬元本票一│
│      │                │          │三十日還清，月息│紙並提供身分│
│      │                │          │約十六分。      │證影本供擔保│
└───┴────────┴─────┴────────┴──────┘
